【裁判字號】    99,交聲,1812
【裁判日期】    991217
【裁判案由】    違反道路交通管理處罰條例聲明異議
【裁判全文】
臺灣臺北地方法院交通事件裁定        99年度交聲字第1812號
原處分機關  交通部公路總局臺北區監理所
異  議  人
即受處分人  王俊雄
上列異議人即受處分人因違反道路交通管理處罰條例聲明異議案
件，對於交通部公路總局臺北區監理所於中華民國99年10月28日
所為之處分（原處分案號：北監自裁字第裁40-C00000000號），
聲明異議，本院裁定如下：
    主  文
異議駁回。
    理  由
一、原處分意旨略以：異議人即受處分人王俊雄於民國九十九年
    七月六日上午九時十三分許，將所有車牌號碼UF－四四九七
    號自用小客車，停放在臺北縣新店市○○路○段三四一巷三
    四號，經臺北縣政府警察局新店分局填製「紅線停車」，製
    發北縣警交大字第C 00000000號舉發違反道路交通
    管理事件通知單（下稱舉發單）逕行舉發，嗣經原處分機關
    依道路交通管理處罰條例第五十六條第一項第一款及違反道
    路交通管理事件統一裁罰基準及處理細則等規定，裁處受處
    分人新臺幣（下同）九百元之罰鍰等語。
二、聲明異議意旨略以：執行拖吊業務單位操作有瑕疵，造成受
    罰人無端被置放多日，多繳停車置管費用；拖吊業務粉筆不
    清，遭暴雨沖刷。
三、按交岔路口十公尺內不得臨時停車，禁止臨時停車處所不得
    停車，道路交通安全規則第一百十一條第一項第二款及第一
    百十二條第一項第一款分別定有明文。次按禁止臨時停車線
    ，用以指示禁止臨時停車路段，以劃設於道路緣石正面或頂
    面為原則，無緣石之道路得標繪於路面上，距路面邊緣以三
    十公分為度；本標線為紅色實線，線寬除設於緣石，正面者
    以緣石高度為準外，其餘皆為十公分，道路交通標誌標線號
    誌設置規則第一百六十九條第一項、第二項亦已分別訂明。
    又汽車駕駛人停車時，在禁止臨時停車處所停車者，處新臺
    幣六百元以上一千二百元元以下罰鍰，亦有道路交通管理處
    罰條例第五十六條第一項第一款之規定甚明。
四、經查，本件受處分人於九十九年七月六日上午九時十三分許
    ，將所有車牌號碼UF－四四九七號自用小客車，停放在臺北
    縣新店市○○路○段三四一巷三四號，且該處為畫有紅線禁
    止臨時停車標線事實，業據證人即舉發員警江昭榮於本院調
    查時證述詳實，並有舉發通知單及現場違規舉發照片附卷可
    稽，此為受處分人所不爭執，應堪認真實，是以，受處分人
    之車輛確有於劃設紅線內違規停車之事實，堪以認定。再觀
    之證人江昭榮所提出之在上揭時地拖吊受處分人所有上開照
    片，證人江昭榮確有將拖吊場之電話及車牌號碼書寫於拖吊
    車輛之地面上，此亦與證人江昭榮證稱有在違規拖吊地點地
    上寫拖吊場電話等語相符，足見證人確有書寫拖吊場之電話
    以告知遭拖吊之車主，至事後地上書寫之電話是否遭雨沖刷
    ，已非舉發之員警所能負責。是本件受處分人所為既已符合
    上開於禁止臨時停車處停車該規定之構成要件，則無論本件
    所為拖吊操作過程，是否因而致受處分人須多繳保管費，無
    礙於受處分人違規停車行為之成立。從而，受處分人以警員
    拖吊時瑕疵而遭多繳停車置管費而要求免罰，尚屬於法無據
    。
五、綜上，受處分人確有於上開時地之標示紅線處停車違規情事
    ，經原處分機關依違反道路交通管理處罰條例第五十六條第
    一項第一款規定及違反道路交通管理事件統一裁罰基準及處
    理細則所訂之違反道路交通管理事件統一裁罰基準表之規定
    ，裁處受處分人九百元罰鍰，核無違誤，是本件受處分人之
    異議為無理由，自應將其異議駁回。
六、據上論斷，應依道路交通管理處罰條例第八十七條第二項，
    道路交通事件處理辦法第十八條，裁定如主文。
中    華    民    國    99    年    12    月    17    日
                        交通法庭  法  官  林玉蕙
上正本證明與原本無異。
如不服本裁定，應於裁定送達後5日內向本院提出抗告狀。
                                  書記官  陳怡君
中    華    民    國    99    年    12    月    23    日

司法院資訊處製作；財團法人民間司法改革基金會備份。
